# 请教陈版本关于明股实债的问题

提问人：1984.xjl 时间：2017-07-15 10:20:51
A公司投资合伙企业C，持股份额90%，C于 2016 年 12 月增资B公司，增资金额为 1 亿，增资比例为5%,增资时点B公司净资产为 1 亿，协议约定， 5 年后，B公司有义务收购A持有的C企业90%股份， 5 年之内，B公司每半年支付一资溢价款（按年化收益5%）给C，我查了一些资料，论坛中一致认为对于这个 1 亿的增资，A公司确认为负债？与工商登记是股本有矛盾，如何会计处理为妥？

回答人：chenyiwei
“B公司有义务收购A持有的C企业90%股份”，C企业的唯一资产就是持有B企业的 5 ％股权？如果是，则可以认为本质上B承担了一项回购自身股权的义务，应确认负债。 2016 年 12 月C对B增资时，基于尊重法律形式的考虑，收到 1 亿元后，相应正常贷记股本和资本公积。 同时就回购义务确认一项负债：借：资本公积 1 亿元，贷：长期应付款 1 亿元。 后续每年支付的利息确认为财务费用。

提问人：laurazj 时间：2017-07-16 22:17:38
直接冲减资本公积，会不会把资本公积冲减为负数呢？

回答人：chenyiwei
不排除这种可能性。